臺灣彰化地方法院刑事判決　　　　　　　94年度訴字第1846號
公　訴　人　臺灣彰化地方法院檢察署檢察官
被　　　告　甲○○
　　　　　　　　　　應受送達.
上列被告因違反毒品危害防制條例案件，經檢察官提起公訴（94
年度毒偵字第3923號），本院合議庭裁定由受命法官獨任進行簡
式審判程序，茲判決如下：
    主  文
甲○○施用第一級毒品，累犯，處有期徒刑捌月。
    事  實
一、甲○○曾於民國91年間因竊盜案件，經本院以91年度易字第
    328 號刑事判決判處有期徒刑6 月，經上訴由臺灣高等法院
    臺中分院以91年度上易字第978 號刑事判決撤銷原審判決，
    改判處有期徒刑9 月確定，並於92年5 月22日執行完畢。其
    前於91年間因施用毒品案件，經本院以91年度毒聲字第13號
    裁定送勒戒處所觀察、勒戒後，認有繼續施用毒品之傾向，
    經本院以91年度毒聲字第763 號裁定令入戒治處所施以強制
    戒治，並以91年度毒聲字第2052號裁定停止戒治付保護管束
    ，於92年3 月20日保護管束期滿視為強制戒治執行完畢，經
    臺灣彰化地方法院檢察署檢察官於92年4 月3 日以92年度戒
    毒偵字第218 號為不起訴處分確定。詎其不知悔改，明知海
    洛因業經公告為毒品危害防制條例第2 條第2 項所列管之第
    1 級毒品，不得非法持有、施用，復基於施用第1 級毒品海
    洛因之犯意，於前揭強制戒治執行完畢釋放後5 年內，復於
    94年7 月31日晚上6 時許，在其位於彰化縣鹿港鎮○○路○
    段620 巷88號之住處，以將海洛因摻入香菸內點燃施用之方
    式，施用第1 級毒品海洛因1 次。嗣經警方於94年7 月31日
    晚上7 時30分，在彰化縣鹿港鎮○○路與草港巷口處臨檢查
    獲，且於94年8 月1 日凌晨5 時40分採尿送驗後，始知上情
    。
二、案經彰化縣警察局鹿港分局報請臺灣彰化地方法院檢察署檢
    察官偵查起訴。
    理  由
一、程序部分：
  (一)按非現役軍人不受軍事審判；本法稱現役軍人者，謂依兵役
    法或其他法律服現役之軍官、士官、士兵；犯罪在任職服役
    前，發覺在任職服役中者，依本法追訴審判，軍事審判法第
    1 條第2 項前段、第2 條、第5 條第1 項前段分別定有明文
    。又按常備兵現役在營期間，有經通緝、羈押，或經觀察勒
    戒或宣告徒刑、拘役確定在執行中之情形者，停服現役，稱
    為停役，兵役法第20條第1 項第3 款定有明文。另常備兵服
    現役期間，依兵役法第20條第1 項停役者，自核定停役日起
    ，不得算入現役期間內，兵役法施行細則第13條亦定有明文
    。是常備兵服現役期間，有依兵役法第20條第1 項第3 款規
    定停役者，於停役期間並非現役軍人，亦即常備兵在停役期
    間犯罪，在停役期間被發覺，不受軍事審判。經查，被告甲
    ○○於93年2 月4 日入營服役，嗣於93年6 月28日因違反毒
    品危害防制條例案件，經國防部中部地方軍事法院檢察署羈
    押在案，故被告於93年6 月28日經羈押時起，依前揭兵役法
    第20條第1 項第3 款規定停役，復於94年8 月22日回役入營
    ，是被告於94年7 月31日晚上7 時30分為警查獲時，仍未回
    復現役等情，此有空軍警衛第8 營94年10月24日傳仁字第09
    40002981號函檢附之彰化縣政府93年1 月14日彰府兵徵字第
    0930009708號徵集令、空軍防砲警衛司令部93年7 月26日儒
    林字第0930008106號令、停役令、空軍警衛第8 營94 年8月
    23日傳仁字第0940002629號令影本各1 份（參見本院卷宗）
    在卷可稽，依前揭軍事審判法之規定，雖被告於事後回役成
    為現役軍人，由於非在任職服役中被發覺，即不應受軍事審
    判，況被告亦無另有施用第1 級毒品之同一案件現正繫屬於
    軍事審判機關審理中等情，亦有國防部南部軍事法院94年11
    月3 日審速字第0940001947號函1 紙（參見本院卷宗）附卷
    可參，是本院就被告本案犯行有審判權，合先敘明。
  (二)本案被告所犯係死刑、無期徒刑、最輕本刑為3 年以上有期
    徒刑以外之罪，其於準備程序就前揭被訴事實為有罪之陳述
    ，經受命法官告知簡式審判程序之旨，並聽取其與公訴人之
    意見後，本院認無不得或不宜改依簡式審判程序進行之處，
    爰依刑事訴訟法第273 條之1 第1 項、第284 條之1 ，裁定
    本案由受命法官獨任進行簡式審判程序。
二、訊據被告對其於上揭時、地，施用第1 級毒品海洛因之事實
    ，於本院審理時（參見本院94年11月14日審判筆錄）坦承不
    諱。另查：
  (一)被告係於94年8 月1 日凌晨5 時40分，經臺灣彰化地方法院
    檢察署委託警方採集被告尿液送驗結果，呈嗎啡陽性反應，
    此有詮昕科技股份有限公司94年8 月31日報告編號00000000
    號濫用藥物尿液檢驗報告及委託檢驗尿液代號與真實姓名對
    照表各1 紙附卷可稽，足見被告確有施用第1 級毒品海洛因
    之事實。
  (二)按海洛因施用入人體後水解還原成嗎啡，再循嗎啡之代謝方
    式排出體外，業據行政院衛生署藥物食品檢驗局73藥檢壹字
    第030221號函說明綦詳，且依醫學臨床實驗及根據英國藥學
    會出版ＩｓｏｌａｔｉｏｎａｎｄＩｎｄｅｎｔｉｆｉｃａ
    ｔｉｏｎｏｆＤｒｕｇｓ乙書第293 頁載明：海洛因經注射
    入人體後，在體內迅速水解成６ＭｏｎｏａｃｅｔｙＩｍｏ
    ｒｐｈｉｎｅ，再緩緩繼續水解成嗎啡，然後再循嗎啡之代
    謝方式排出，同書第431 至432 頁並載有：嗎啡經注射入人
    體後，約50% 以上於8 小時內自尿中排出，至24小時排出約
    90% ，但48小時後仍有微量可檢出等語。是依上開說明，佐
    以被告前揭尿液檢驗報告，被告自白於前揭時間，有施用第
    1 級毒品海洛因1 次等語，核與前揭事證相符，應堪採信。
  (三)另犯毒品危害防制條例第10條施用第1 級、第2 級毒品之罪
    者，檢察官應先聲請法院裁定將被告令送勒戒處所觀察、勒
    戒，經觀察、勒戒後，認有繼續施用毒品傾向者，應由檢察
    官聲請法院裁定將被告令入戒治處所施以強制戒治，且經強
    制戒治執行完畢釋放後，5 年內再犯第10條之罪，檢察官應
    依一般刑事訴訟程序予以起訴論罪科刑，此觀諸毒品危害防
    制條例第20條第1 項、第2 項、第23條第2 項前段規定自明
    。經查，被告前於91年間因施用毒品案件，經本院以91年度
    毒聲字第13號裁定送勒戒處所觀察、勒戒後，認有繼續施用
    毒品之傾向，經本院以91年度毒聲字第763 號裁定令入戒治
    處所施以強制戒治，並以91年度毒聲字第2052號裁定停止戒
    治付保護管束，於92年3 月20日保護管束期滿視為強制戒治
    執行完畢，經臺灣彰化地方法院檢察署檢察官於92年4 月3
    日以92年度戒毒偵字第218 號為不起訴處分確定等情之事實
    ，此有臺灣高等法院被告全國前案紀錄表、臺灣彰化地方法
    院檢察署刑案資料查註紀錄表各1 紙附卷可參。被告前既曾
    因施用毒品案件，經強制戒治後，復因施用毒品，其於前開
    強制戒治執行完畢釋放後5 年內，再犯本案施用毒品罪，依
    毒品危害防制條例第23條第2 項之規定，屬應依法論罪科刑
    之行為，依前開說明，本案被告上開所為，係於92年3 月20
    日強制戒治執行完畢釋放後5 年內，再犯毒品危害防制條例
    第10條第1 項施用第1 級毒品罪，本案事證明確，被告上開
    犯行洵堪認定。
三、按海洛因為毒品危害防制條例第2 條第2 項第1 款所明定之
    第1級 毒品。核被告所為，係犯同條例第10條第1 項之施用
    第1 級毒品罪。被告持有第1 級毒品進而施用，持有之低度
    行為為施用之高度行為所吸收，不另論持有毒品之罪。另查
    ，被告曾於91年間因竊盜案件，經本院以91年度易字第328
    號刑事判決判處有期徒刑6 月，經上訴由臺灣高等法院臺中
    分院以91年度上易字第978 號刑事判決撤銷原審判決，改判
    處有期徒刑9 月確定，並於92年5 月22日執行完畢，此有臺
    灣高等法院被告全國前案紀錄表、臺灣彰化地方法院檢察署
    刑案資料查註紀錄表各1 份存卷可考，其於5 年內再犯本案
    有期徒刑以上之罪，為累犯，應依刑法第47條之規定加重其
    刑。爰審酌被告前因施用毒品案件經強制戒治執行完畢釋放
    後，仍未能徹底戒絕毒品，復犯本案施用毒品罪，顯見其無
    戒毒悔改之意，惟念其施用毒品之次數、施用毒品乃自戕一
    己之身體健康，尚未對他人造成危害，且犯後已坦承犯行，
    態度良好等一切情狀，量處如主文所示之刑。
據上論斷，應依刑事訴訟法第273 條之1 第1 項、第299 條第1
項前段，毒品危害防制條例第10條第1 項，刑法第11條前段、第
47條，判決如主文。
本案經檢察官姚玎霖到庭執行職務。
中　　華　　民　　國　　94　　年　　11　　月　　18　　日
                  刑事第一庭    法　官  唐中興
以上正本證明與原本無異。
如不服本判決，應於判決送達後10日內，向本院提出上訴狀 (須
附繕本)。
中　　華　　民　　國　　94　　年　　11　　月　　18　　日
                                書記官  施惠卿
附錄本案判決論罪科刑法條：
毒品危害防制條例第10條
施用第1級毒品者，處6月以上5年以下有期徒刑。
施用第2級毒品者，處3年以下有期徒刑。
